* MOSFET Characterization Testbench Murni
M1 Drain Gate 0 0 VN2222_RIIL
Vds Drain 0 12
Vgs Gate 0 0

* Perintah Analisis DC Sweep:
* 1. Sapu Vds (0 ke 12V, step 0.1V) -> Buat kurva output
* 2. Langkah Vgs (1.5V ke 4.5V, step 0.5V) -> Buat multiple line kurva output
.dc Vds 0 12 0.1 Vgs 1.529 4.5 0.5

* Model MOSFET (Pastiin parameter VTO sesuai)
.model VN2222_RIIL NMOS(Level=1 VTO={my_VTO} KP={my_KP} LAMBDA={my_LAMBDA})
.backanno
.end